---
title: "Valeurs manquantes"
output: 
  html_document :
    toc: true
    theme: united
---

<div style="text-align: justify">

Pour notre projet sur le circuit féminin de tennis, nous devons identifier les valeurs manquantes afin de les traiter au mieux avant de réaliser nos analyses. 

``` {r initialisation, include= FALSE}
library(ggplot2)
library(readr)
library(DataExplorer)
library(data.table)

plot_missing <- function(data,
                         group = list("Good" = 0.05, "OK" = 0.4, "Bad" = 0.8, "Remove" = 1),
                         missing_only = FALSE,
                         geom_label_args = list(),
                         title = NULL,
                         ggtheme = theme_gray(),
                         theme_config = list("legend.position" = c("bottom"))) {
  ## Declare variable first to pass R CMD check
  num_missing <- pct_missing <- Band <- NULL
  ## Profile missing values
  missing_value <- data.table(profile_missing(data))
  if (missing_only) missing_value <- missing_value[num_missing > 0]
  ## Sort group based on value
  group <- group[sort.list(unlist(group))]
  invisible(lapply(seq_along(group), function(i) {
    if (i == 1) {
      missing_value[pct_missing <= group[[i]], Band := names(group)[i]]
    } else {
      missing_value[pct_missing > group[[i-1]] & pct_missing <= group[[i]], Band := names(group)[i]]
    }
  }))
  ## Create ggplot object
  output <- ggplot(missing_value, aes_string(x = "feature", y = "num_missing", fill = "Band")) +
    geom_bar(stat = "identity") +
    scale_fill_discrete("Band") +
    coord_flip() +
    xlab("Features") + ylab("Missing Rows") +
    guides(fill = guide_legend(override.aes = aes(label = "")))
  geom_label_args_list <- list("mapping" = aes(label = paste0(round(100 * pct_missing, 2), "%")))
  output <- output +
    do.call("geom_label", c(geom_label_args_list, geom_label_args))
  ## Plot object
  class(output) <- c("single", class(output))
  plotDataExplorer(
    plot_obj = output,
    title = title,
    ggtheme = ggtheme,
    theme_config = theme_config
  )
}

```

## Année 2000

### BDD wta_matches

```{r 2000_BDD_1, echo=FALSE, message=FALSE, fig.height=10, fig.width=13}
wta_matches_2000 <- read_csv("~/Documents/M2/Valorisation_donnee_Big_Data/Projet_WTA/tennis_wta/wta_matches_2000.csv")

plot_missing(wta_matches_2000, title = "Pourcetage de valeurs manquantes dans chaque variable de wta_matches_2000")
```

Dans cette base de données, 29 variables ont des valeurs manquantes dont 4 d'entre elles avec plus de 50% de valeurs manquantes et 19 avec 100%. Les 6 autres variables restantes ont moins de 50% de valeurs manquantes. Ce sont les variables **winner_rank**, **winner_rank_points**, **loser_rank**, **loser_rank_points**, **winner_ht** et **loser_ht**, elles peuvent être complétées avec une autre BDD.

### BDD wta_matches_qual_itf

```{r 2000_BDD_2, echo=FALSE, message=FALSE, fig.height=10, fig.width=13}
wta_matches_qual_itf_2000 <- read_csv("~/Documents/M2/Valorisation_donnee_Big_Data/Projet_WTA/tennis_wta/wta_matches_qual_itf_2000.csv")
plot_missing(wta_matches_qual_itf_2000, title = "Pourcetage de valeurs manquantes dans chaque variable de wta_matches_qual_itf_2000")
```

Dans cette base de données, 29 variables ont des valeurs manquantes dont 7 d'entre elles avec plus de 50% de valeurs manquantes et 18 avec 100%. Les 4 autres variables restantes ont moins de 50% de valeurs manquantes. Ce sont les variables **winner_rank**, **winner_rank_points**, **loser_rank** et **loser_rank_points**, elles peuvent être complétées avec une autre BDD. Les variables **winner_ht** et **loser_ht** peuvent aussi être complétées.

## Année 2001

### BDD wta_matches

```{r 2001_BDD_1, echo=FALSE, message=FALSE, fig.height=10, fig.width=13}
wta_matches_2001 <- read_csv("~/Documents/M2/Valorisation_donnee_Big_Data/Projet_WTA/tennis_wta/wta_matches_2001.csv")

plot_missing(wta_matches_2001, title = "Pourcetage de valeurs manquantes dans chaque variable de wta_matches_2001")
```

Dans cette base de données, 30 variables ont des valeurs manquantes dont 6 d'entre elles avec plus de 50% de valeurs manquantes et 19 avec 100%. Les 5 autres variables restantes ont moins de 50% de valeurs manquantes. Ce sont les variables **winner_age**, **winner_rank**, **winner_rank_points**, **loser_rank** et **loser_rank_points**, elles peuvent être complétées avec une autre BDD. Les variables **winner_ht** et **loser_ht** peuvent aussi être complétées.

### BDD wta_matches_qual_itf

```{r 2001_BDD_2, echo=FALSE, message=FALSE, fig.height=10, fig.width=13}
wta_matches_qual_itf_2001 <- read_csv("~/Documents/M2/Valorisation_donnee_Big_Data/Projet_WTA/tennis_wta/wta_matches_qual_itf_2001.csv")
plot_missing(wta_matches_qual_itf_2001, title = "Pourcetage de valeurs manquantes dans chaque variable de wta_matches_qual_itf_2001")
```

Dans cette base de données, il y a 29 variables avec des valeurs manquantes dont 7 d'entre elles avec plus de 50% de valeurs manquantes et 18 avec 100%. Les 4 autres variables restantes ont moins de 50% de valeurs manquantes. Ce sont les variables **winner_rank**, **winner_rank_points**, **loser_rank** et **loser_rank_points**, elles peuvent être complétées avec une autre BDD. Les variables **winner_ht** et **loser_ht** peuvent aussi être complétées.

## Année 2002

### BDD wta_matches

```{r 2002_BDD_1, echo=FALSE, message=FALSE, fig.height=10, fig.width=13}
wta_matches_2002 <- read_csv("~/Documents/M2/Valorisation_donnee_Big_Data/Projet_WTA/tennis_wta/wta_matches_2002.csv")

plot_missing(wta_matches_2002, title = "Pourcetage de valeurs manquantes dans chaque variable de wta_matches_2002")
```

Dans cette base de données, il y a 29 variables avec des valeurs manquantes dont 6 d'entre elles avec plus de 50% de valeurs manquantes et 19 avec 100%. Les 4 autres variables restantes ont moins de 10% de valeurs manquantes. Ce sont les variables **winner_rank**, **winner_rank_points**, **loser_rank** et **loser_rank_points**, elles peuvent être complétées avec une autre BDD. Les variables **winner_ht** et **loser_ht** peuvent aussi être complétées.

### BDD wta_matches_qual_itf

```{r 2002_BDD_2, echo=FALSE, message=FALSE, fig.height=10, fig.width=13}
wta_matches_qual_itf_2002 <- read_csv("~/Documents/M2/Valorisation_donnee_Big_Data/Projet_WTA/tennis_wta/wta_matches_qual_itf_2002.csv")
plot_missing(wta_matches_qual_itf_2002, title = "Pourcetage de valeurs manquantes dans chaque variable de wta_matches_qual_itf_2002")
```

Dans cette base de données, 29 variables ont des valeurs manquantes dont 7 d'entre elles avec plus de 50% de valeurs manquantes et 18 avec 100%. Les 4 autres variables restantes ont moins de 25% de valeurs manquantes. Ce sont les variables **winner_rank**, **winner_rank_points**, **loser_rank** et **loser_rank_points**, elles peuvent être complétées avec une autre BDD. Les variables **winner_ht** et **loser_ht** peuvent aussi être complétées.

## Année 2003

### BDD wta_matches

```{r 2003_BDD_1, echo=FALSE, message=FALSE, fig.height=10, fig.width=13}
wta_matches_2003 <- read_csv("~/Documents/M2/Valorisation_donnee_Big_Data/Projet_WTA/tennis_wta/wta_matches_2003.csv")

plot_missing(wta_matches_2003, title = "Pourcetage de valeurs manquantes dans chaque variable de wta_matches_2003")
```

Dans cette base de données, 29 variables ont des valeurs manquantes dont 22 d'entre elles avec plus de 40% de valeurs manquantes et 3 avec 100%. Les 4 autres variables restantes ont moins de 5% de valeurs manquantes. Ce sont les variables **winner_rank**, **winner_rank_points**, **loser_rank** et **loser_rank_points**, elles peuvent être complétées avec une autre BDD. Les variables **winner_ht** et **loser_ht** peuvent aussi être complétées. De plus la majorité des variables avec des valeurs manquantes sont spécifiques aux matchs joués, il y a encore peu de tournois pour lesquels ses données ont été remplis.


### BDD wta_matches_qual_itf

```{r 2001_BDD_3, echo=FALSE, message=FALSE, fig.height=10, fig.width=13}
wta_matches_qual_itf_2003 <- read_csv("~/Documents/M2/Valorisation_donnee_Big_Data/Projet_WTA/tennis_wta/wta_matches_qual_itf_2003.csv")
plot_missing(wta_matches_qual_itf_2001, title = "Pourcetage de valeurs manquantes dans chaque variable de wta_matches_qual_itf_2003")
```

Dans cette base de données, 29 variables ont des valeurs manquantes dont 7 d'entre elles avec plus de 50% de valeurs manquantes et 18 avec 100%. Les 4 autres variables restantes ont moins de 50% de valeurs manquantes. Ce sont les variables **winner_rank**, **winner_rank_points**, **loser_rank** et **loser_rank_points**, elles peuvent être complétées avec une autre BDD. Les variables **winner_ht** et **loser_ht** peuvent aussi être complétées.

## Année 2004

### BDD wta_matches

```{r 2004_BDD_1, echo=FALSE, message=FALSE, fig.height=10, fig.width=13}
wta_matches_2004 <- read_csv("~/Documents/M2/Valorisation_donnee_Big_Data/Projet_WTA/tennis_wta/wta_matches_2004.csv")

plot_missing(wta_matches_2004, title = "Pourcetage de valeurs manquantes dans chaque variable de wta_matches_2004")
```

Dans cette base de données, 29 variables ont des valeurs manquantes dont 21 d'entre elles avec plus de 50% de valeurs manquantes et 3 avec 100%. Les 5 autres variables restantes ont moins de 40% de valeurs manquantes. Ce sont les variables **winner_ht**, **winner_rank**, **winner_rank_points**, **loser_rank** et **loser_rank_points**, elles peuvent être complétées avec une autre BDD. La variable **loser_ht** peut aussi être complétée. De plus la majorité des variables avec des valeurs manquantes sont spécifiques aux matchs joués, il y a encore peu de tournois pour lesquels ses données ont été remplis.

### BDD wta_matches_qual_itf

```{r 2004_BDD_2, echo=FALSE, message=FALSE, fig.height=10, fig.width=13}
wta_matches_qual_itf_2004 <- read_csv("~/Documents/M2/Valorisation_donnee_Big_Data/Projet_WTA/tennis_wta/wta_matches_qual_itf_2004.csv")
plot_missing(wta_matches_qual_itf_2004, title = "Pourcetage de valeurs manquantes dans chaque variable de wta_matches_qual_itf_2004")
```

Dans cette base de données, il y a 29 variables avec des valeurs manquantes dont 7 d'entre elles avec plus de 50% de valeurs manquantes et 18 avec 100%. Les 4 autres variables restantes ont moins de 25% de valeurs manquantes. Ce sont les variables **winner_rank**, **winner_rank_points**, **loser_rank** et **loser_rank_points**, elles peuvent être complétées avec une autre BDD. Les variables **winner_ht** et **loser_ht** peuvent aussi être complétées. 

## Année 2005

### BDD wta_matches

```{r 2005_BDD_1, echo=FALSE, message=FALSE, fig.height=10, fig.width=13}
wta_matches_2005 <- read_csv("~/Documents/M2/Valorisation_donnee_Big_Data/Projet_WTA/tennis_wta/wta_matches_2005.csv")

plot_missing(wta_matches_2005, title = "Pourcetage de valeurs manquantes dans chaque variable de wta_matches_2005")
```

Dans cette base de données, il y a 29 variables avec des valeurs manquantes dont 2 avec moins de 50% de valeurs manquantes, 20 avec plus de 50% de valeurs manquantes et 3 avec 100%. Les 4 autres variables restantes ont moins de 5% de valeurs manquantes. Ce sont les variables **winner_rank**, **winner_rank_points**, **loser_rank** et **loser_rank_points**, elles peuvent être complétées avec une autre BDD. Les variables **winner_ht** et **loser_ht** peuvent aussi être complétées. De plus la majorité des variables avec des valeurs manquantes sont spécifiques aux matchs joués, il y a encore peu de tournois pour lesquels ses données ont été remplis.

### BDD wta_matches_qual_itf

```{r 2005_BDD_2, echo=FALSE, message=FALSE, fig.height=10, fig.width=13}
wta_matches_qual_itf_2005 <- read_csv("~/Documents/M2/Valorisation_donnee_Big_Data/Projet_WTA/tennis_wta/wta_matches_qual_itf_2005.csv")
plot_missing(wta_matches_qual_itf_2005, title = "Pourcetage de valeurs manquantes dans chaque variable de wta_matches_qual_itf_2005")
```

Dans cette base de données, il y a 29 variables avec des valeurs manquantes dont 7 d'entre elles avec plus de 50% de valeurs manquantes et 18 avec 100%. Les 4 autres variables restantes ont moins de 15% de valeurs manquantes. Ce sont les variables **winner_rank**, **winner_rank_points**, **loser_rank** et **loser_rank_points**, elles peuvent être complétées avec une autre BDD. Les variables **winner_ht** et **loser_ht** peuvent aussi être complétées.

## Année 2006

### BDD wta_matches

```{r 2006_BDD_1, echo=FALSE, message=FALSE, fig.height=10, fig.width=13}
wta_matches_2006 <- read_csv("~/Documents/M2/Valorisation_donnee_Big_Data/Projet_WTA/tennis_wta/wta_matches_2006.csv")

plot_missing(wta_matches_2006, title = "Pourcetage de valeurs manquantes dans chaque variable de wta_matches_2006")
```

Dans cette base de données, il y a 30 variables avec des valeurs manquantes dont 2 avec moins de 40% de valeurs manquantes, 20 avec plus de 50% de valeurs manquantes et 3 avec 100%. Les 5 autres variables restantes ont moins de 5% de valeurs manquantes. Ce sont les variables **surface**, **winner_rank**, **winner_rank_points**, **loser_rank** et **loser_rank_points**, elles peuvent être complétées avec une autre BDD. Les variables **winner_ht** et **loser_ht** peuvent aussi être complétées. De plus, la majorité des variables avec des valeurs manquantes sont spécifiques aux matchs joués, il y a encore peu de tournois pour lesquels ses données ont été remplis.

### BDD wta_matches_qual_itf

```{r 2006_BDD_2, echo=FALSE, message=FALSE, fig.height=10, fig.width=13}
wta_matches_qual_itf_2006 <- read_csv("~/Documents/M2/Valorisation_donnee_Big_Data/Projet_WTA/tennis_wta/wta_matches_qual_itf_2006.csv")
plot_missing(wta_matches_qual_itf_2006, title = "Pourcetage de valeurs manquantes dans chaque variable de wta_matches_qual_itf_2006")
```

Dans cette base de données, 29 variables ont des valeurs manquantes dont 7 d'entre elles avec plus de 50% de valeurs manquantes et 18 avec 100%. Les 4 autres variables restantes ont moins de 20% de valeurs manquantes. Ce sont les variables **winner_rank**, **winner_rank_points**, **loser_rank** et **loser_rank_points**, elles peuvent être complétées avec une autre BDD. Les variables **winner_ht** et **loser_ht** peuvent aussi être complétées.

## Année 2007

### BDD wta_matches

```{r 2007_BDD_1, echo=FALSE, message=FALSE, fig.height=10, fig.width=13}
wta_matches_2007 <- read_csv("~/Documents/M2/Valorisation_donnee_Big_Data/Projet_WTA/tennis_wta/wta_matches_2007.csv")

plot_missing(wta_matches_2007, title = "Pourcetage de valeurs manquantes dans chaque variable de wta_matches_2007")
```

Dans cette base de données, il y a 30 variables avec des valeurs manquantes dont 18 avec moins de 50% de valeurs manquantes, 4 avec plus de 50% de valeurs manquantes et 3 avec 100%. Les 5 autres variables restantes ont moins de 5% de valeurs manquantes. Ce sont les variables **surface**, **winner_rank**, **winner_rank_points**, **loser_rank** et **loser_rank_points**, elles peuvent être complétées avec une autre BDD. Les variables **winner_ht** et **loser_ht** peuvent aussi être complétées. De plus la majorité des variables avec des valeurs manquantes sont spécifiques aux matchs joués, il y a encore peu de tournois pour lesquels ses données ont été remplis.

### BDD wta_matches_qual_itf

```{r 2007_BDD_2, echo=FALSE, message=FALSE, fig.height=10, fig.width=13}
wta_matches_qual_itf_2007 <- read_csv("~/Documents/M2/Valorisation_donnee_Big_Data/Projet_WTA/tennis_wta/wta_matches_qual_itf_2004.csv")
plot_missing(wta_matches_qual_itf_2007, title = "Pourcetage de valeurs manquantes dans chaque variable de wta_matches_qual_itf_2007")
```

Dans cette base de données, 29 variables ont des valeurs manquantes dont 7 d'entre elles avec plus de 50% de valeurs manquantes et 18 avec 100%. Les 4 autres variables restantes ont environ moins de 20% de valeurs manquantes. Ce sont les variables **winner_rank**, **winner_rank_points**, **loser_rank** et **loser_rank_points**, elles peuvent être complétées avec une autre BDD. Les variables **winner_ht** et **loser_ht** peuvent aussi être complétées.

## Année 2008

### BDD wta_matches

```{r 2008_BDD_1, echo=FALSE, message=FALSE, fig.height=10, fig.width=13}
wta_matches_2008 <- read_csv("~/Documents/M2/Valorisation_donnee_Big_Data/Projet_WTA/tennis_wta/wta_matches_2008.csv")

plot_missing(wta_matches_2008, title = "Pourcetage de valeurs manquantes dans chaque variable de wta_matches_2008")
```

Dans cette base de données, il y a 30 variables avec des valeurs manquantes dont 18 avec moins de 30% de valeurs manquantes, 4 avec plus de 50% de valeurs manquantes et 3 avec 100%. Les 5 autres variables restantes ont environ moins de 5% de valeurs manquantes. Ce sont les variables **surface**, **winner_rank**, **winner_rank_points**, **loser_rank** et **loser_rank_points**, elles peuvent être complétées avec une autre BDD. Les variables **winner_ht** et **loser_ht** peuvent aussi être complétées. De plus la majorité des variables avec des valeurs manquantes sont spécifiques aux matchs joués, il y a encore peu de tournois pour lesquels ses données ont été remplis.

### BDD wta_matches_qual_itf

```{r 2008_BDD_2, echo=FALSE, message=FALSE, fig.height=10, fig.width=13}
wta_matches_qual_itf_2008 <- read_csv("~/Documents/M2/Valorisation_donnee_Big_Data/Projet_WTA/tennis_wta/wta_matches_qual_itf_2008.csv")
plot_missing(wta_matches_qual_itf_2008, title = "Pourcetage de valeurs manquantes dans chaque variable de wta_matches_qual_itf_2008")
```

Dans cette base de données, 29 variables ont des valeurs manquantes dont 7 d'entre elles avec plus de 50% de valeurs manquantes et 18 avec 100%. Les 4 autres variables restantes ont environ moins de 20% de valeurs manquantes. Ce sont les variables **winner_rank**, **winner_rank_points**, **loser_rank** et **loser_rank_points**, elles peuvent être complétées avec une autre BDD. Les variables **winner_ht** et **loser_ht** peuvent aussi être complétées.

## Année 2009

### BDD wta_matches

```{r 2009_BDD_1, echo=FALSE, message=FALSE, fig.height=10, fig.width=13}
wta_matches_2009 <- read_csv("~/Documents/M2/Valorisation_donnee_Big_Data/Projet_WTA/tennis_wta/wta_matches_2009.csv")

plot_missing(wta_matches_2009, title = "Pourcetage de valeurs manquantes dans chaque variable de wta_matches_2009")
```

Dans cette base de données, 29 variables ont des valeurs manquantes dont 18 avec moins de 30% de valeurs manquantes, 4 avec plus de 50% de valeurs manquantes et 3 avec 100%. Les 4 autres variables restantes ont environ moins de 5% de valeurs manquantes. Ce sont les variables **winner_rank**, **winner_rank_points**, **loser_rank** et **loser_rank_points**, elles peuvent être complétées avec une autre BDD. Les variables **winner_ht** et **loser_ht** peuvent aussi être complétées. De plus la majorité des variables avec des valeurs manquantes sont spécifiques aux matchs joués, il y a encore peu de tournois pour lesquels ses données ont été remplis.

### BDD wta_matches_qual_itf

```{r 2009_BDD_2, echo=FALSE, message=FALSE, fig.height=10, fig.width=13}
wta_matches_qual_itf_2009 <- read_csv("~/Documents/M2/Valorisation_donnee_Big_Data/Projet_WTA/tennis_wta/wta_matches_qual_itf_2009.csv")
plot_missing(wta_matches_qual_itf_2009, title = "Pourcetage de valeurs manquantes dans chaque variable de wta_matches_qual_itf_2009")
```

Dans cette base de données, il y a 29 variables avec des valeurs manquantes dont 7 d'entre elles avec plus de 50% de valeurs manquantes et 18 avec 100%. Les 4 autres variables restantes ont environ moins de 20% de valeurs manquantes. Ce sont les variables **winner_rank**, **winner_rank_points**, **loser_rank** et **loser_rank_points**, elles peuvent être complétées avec une autre BDD. Les variables **winner_ht** et **loser_ht** peuvent aussi être complétées.

## Année 2010

### BDD wta_matches

```{r 2010_BDD_1, echo=FALSE, message=FALSE, fig.height=10, fig.width=13}
wta_matches_2010 <- read_csv("~/Documents/M2/Valorisation_donnee_Big_Data/Projet_WTA/tennis_wta/wta_matches_2010.csv")

plot_missing(wta_matches_2010, title = "Pourcetage de valeurs manquantes dans chaque variable de wta_matches_2010")
```

Dans cette base de données, 29 variables ont des valeurs manquantes dont 18 avec moins de 30% de valeurs manquantes, 4 avec plus de 50% de valeurs manquantes et 3 avec 100%. Les 4 autres variables restantes ont environ moins de 5% de valeurs manquantes. Ce sont les variables **winner_rank**, **winner_rank_points**, **loser_rank** et **loser_rank_points**, elles peuvent être complétées avec une autre BDD. Les variables **winner_ht** et **loser_ht** peuvent aussi être complétées. De plus la majorité des variables avec des valeurs manquantes sont spécifiques aux matchs joués, il y a encore peu de tournois pour lesquels ses données ont été remplis.

### BDD wta_matches_qual_itf

```{r 2010_BDD_2, echo=FALSE, message=FALSE, fig.height=10, fig.width=13}
wta_matches_qual_itf_2010 <- read_csv("~/Documents/M2/Valorisation_donnee_Big_Data/Projet_WTA/tennis_wta/wta_matches_qual_itf_2010.csv")
plot_missing(wta_matches_qual_itf_2010, title = "Pourcetage de valeurs manquantes dans chaque variable de wta_matches_qual_itf_2010")
```

Dans cette base de données, il y a 29 variables avec des valeurs manquantes dont 22 d'entre elles avec plus de 50% de valeurs manquantes et 3 avec 100%. Les 4 autres variables restantes ont environ moins de 25% de valeurs manquantes. Ce sont les variables **winner_rank**, **winner_rank_points**, **loser_rank** et **loser_rank_points**, elles peuvent être complétées avec une autre BDD. Les variables **winner_ht** et **loser_ht** peuvent aussi être complétées.

## Classement 

#Années 2000's

```{r classement_1, echo=FALSE, message=FALSE, fig.height=10, fig.width=13}
wta_rankings_00s <- read_csv("~/Documents/M2/Valorisation_donnee_Big_Data/Projet_WTA/tennis_wta/wta_rankings_00s.csv")
plot_missing(wta_rankings_00s, title = "Pourcetage de valeurs manquantes dans chaque variable de wta_rankings_00s")
```

Il y a seulement la variable **tours** qui a des valeurs manquantes, à environ 70%.

#Années 2010's
```{r classement_2, echo=FALSE, message=FALSE, fig.height=10, fig.width=13}
wta_rankings_10s <- read_csv("~/Documents/M2/Valorisation_donnee_Big_Data/Projet_WTA/tennis_wta/wta_rankings_10s.csv")
plot_missing(wta_rankings_10s, title = "Pourcetage de valeurs manquantes dans chaque variable de wta_rankings_10s")
```

Pour les années 2010, il y a également que la variable **tours** qui a des valeurs manquantes. Cependant elle en a moins que pour les années 2000 (environ 28%).

</div> 